vi: Phần cứng > Khóa & Chìa khóa > Hệ thống ra vào dùng thẻ: Thẻ không tiếp xúc; Thẻ sọc từ tính
sv: Metallprodukter > Lås och låssmideri > Passerkortssystem: Kontaktlösa kort; Magnetkort
nb: Maskinvare > Låser og nøkler > Inngangssystemer med nøkkelkort: Kontaktløse kort; Magnetstripekort
es: Bricolaje > Llaves y cerrojos > Sistemas de admisión de tarjeta de acceso: Tarjetas sin contacto; Tarjetas de banda magnética
bg-BG: Железария > Брави и ключове > Картови системи за заключване: Безконтактни карти; Карти с магнитна лента
pt-BR: Ferragens > Cadeados e chaves > Sistemas de fechadura com cartão: Cartões por aproximação; Cartão com tarja magnética
cs: Kutilství a řemeslo > Zámky a klíče > Vstupní systémy na kartu: Bezkontaktní karty; Karty s magnetickým proužkem
tr: Hırdavat > Kilitler ve Anahtarlar > Kartlı Giriş Sistemleri: Temassız Kartlar; Manyetik Şeritli Kartlar
el: Υλικά κατασκευών > Κλειδαριές & κλειδιά > Συστήματα εισόδου με κάρτα κλειδί: Κάρτες χωρίς επαφή; Κάρτες με μαγνητική λωρίδα
ru: Оборудование и технические изделия > Замки и ключи > Системы доступа с картой-ключом: Бесконтактные карты; Карты с магнитной полосой
fi: Rakentaminen > Lukot ja avaimet > Avainkorttijärjestelmät: Kontaktittomat kortit; Magneettiraitakortit
ko: 철물 > 자물쇠/열쇠 > 키 카드 입력 시스템: 비접촉식 카드; 마그네틱 스트라이프 카드
da: Isenkram > Låse og nøgler > Kortadgangssystemer: Kontaktløse kort; Magnetstribekort
de: Heimwerkerbedarf > Schlösser & Schlüssel > Kartenschließsysteme: Kontaktlose Karten; Magnetstreifenkarten
lt-LT: Techninė įranga > Spynos ir raktai > Raktų-kortelių įvesties sistemos: Bekontaktės kortelės; Magnetinės juostelės kortelės
zh-TW: 硬體 > 鎖和鑰匙 > 磁卡鑰匙門禁系統: 非接觸式支付卡片; 磁條信用卡
sk-SK: Náradie > Zámky a kľúče > Vstupné systémy s kľúčovými kartami: Bezkontaktné karty; Karty s magnetickým prúžkom
pl: Sprzęt > Zamki i klucze > Systemy kart wejściowych: Karty zbliżeniowe; Karty z paskiem magnetycznym
ja: DIY用品 > 鍵 > カードキーシステム: 非接触型カード; 磁気ストライプカード
pt-PT: Equipamento > Cadeados e chaves > Sistemas de entrada cartão chave: Cartões sem contacto; Cartões de banda magnética
ro-RO: Feronerie > Încuietori și chei > Sisteme de intrare cu card: Carduri contactless; Carduri cu bandă magnetică
it: Articoli di ferramenta > Serrature e chiavi > Sistemi ingresso con chiave magnetica: Carta contactless; Carte a banda magnetica
fr: Quincaillerie > Serrures et clés > Systèmes d’accès par carte: Cartes sans contact; Cartes à bande magnétique
hu: Hardver > Zárak és kulcsok > Kulcskártya-beviteli rendszerek: Érintésmentes kártyák; Mágnescsíkos kártyák
hr-HR: Željezarija > Brave i ključevi > UIazni sustavi s ključ karticama: Beskontaktne kartice; Kartice s magnetskom trakom
th: ฮาร์ดแวร์ > แม่กุญแจและลูกกุญแจ > ระบบผ่านประตูแบบคีย์การ์ด: บัตรชำระเงินแบบไร้สัมผัส; บัตรแถบแม่เหล็ก
nl: Bouwmaterialen > Sloten en sleutels > Toegangssystemen met sleutelkaart: Contactloze kaarten; Magneetstripkaarten
sl-SI: Gradbena oprema > Ključavnice in ključi > Sistemi za vstop s kartico: Brezstične kartice; Kartice z magnetnim trakom
en: Hardware > Locks & Keys > Key Card Entry Systems: Contactless Cards; Magnetic Stripe Cards
zh-CN: 五金/硬件 > 锁与钥匙 > 门卡门禁系统: 非接触式卡; 磁条卡